【裁判字號】    94,訴,215
【裁判日期】    950630
【裁判案由】    毒品危害防制條例
【裁判全文】
臺灣士林地方法院刑事判決               94年度訴字第215號
公  訴  人  臺灣士林地方法院檢察署檢察官
被      告  庚○○
選任辯護人  簡榮宗律師
被      告  乙○
選任辯護人  蔡宏修律師
被      告  己○○
                    現服役海巡署南部巡防局訓練大隊
選任辯護人  林俊倩律師
上列被告因毒品危害防制條例案件，經檢察官提起公訴（92年度
偵字第11226號），本院判決如下：
    主  文
庚○○共同連續販賣第二級毒品，處有期徒刑拾壹年拾月，扣案
如附表一所示之物均沒收，其中編號1 、2 並銷燬，扣案如附表
二所示之物均沒收並銷燬，販賣毒品所得如附表三所示均沒收，
如一部或全部不能沒收時，均以其財產抵償之；又未經許可於夜
間於公共場所攜帶刀械，處有期徒刑肆月，扣案之手指虎壹支沒
收；應執行有期徒刑有期徒刑拾貳年，扣案如附表一、二所示之
物及手指虎壹支均沒收，其中附表一編號1 、2 及附表二所示之
物並銷燬，販賣毒品所得如附表三所示均沒收，如一部或全部不
能沒收時，均以其財產抵償之。
乙○共同連續販賣第二級毒品，處有期徒刑拾壹年，扣案如附表
一所示之物均沒收，其中編號1、2並銷燬，扣案如附表二所示之
物均沒收並銷燬，販賣毒品所得如附表三所示均沒收，如一部或
全部不能沒收時，均以其財產抵償之。
己○○共同連續販賣第二級毒品，處有期徒刑拾壹年，扣案如附
表一所示之物均沒收，其中編號1、2並銷燬，扣案如附表二所示
之物均沒收並銷燬，販賣毒品所得如附表三所示均沒收，如一部
或全部不能沒收時，均以其財產抵償之。
    事  實
一、庚○○（綽號龜元、小春）、乙○（綽號冰箱、濱江）、及
    曾因施用毒品，經判處有期徒刑3 月，於93年7 月26日易科
    罰金執行完畢（不構成累犯）之己○○（綽號阿賢），明知
    MDMA（俗稱搖頭丸）及Ketamine（俗稱K 他命）分別係毒品
    危害防制條例第2 條第2 項第2 、3 款所列之第2 、3 級毒
    品，不得擅自販賣，竟意圖營利，共同基於販賣第2 級MDMA
    （俗稱搖頭丸）及第3 級毒品Ketamine（俗稱K 他命）之概
    括犯意聯絡，於民國92年9 月、10月起至92年11月間，以各
    自使用之0000000000、0000000000、0000000000號行動電話
    為聯絡工具，先由庚○○負責多次向藥頭販入第2 級毒品搖
    頭丸及第3 級毒品K 他命後（以上2 種毒品有時同時販入）
    ，再由庚○○、乙○、己○○分頭聯絡各買主，其中包括庚○○聯絡壬○○、綽號「阿進」之男子、及龍先生，在台北
    市販賣K 他命予壬○○、「阿進」、龍先生等人，分別得款
    700 元（92年11月22日）、1300元（92年11月23日）、6500
    元（92年11月24日）；又由乙○出面，亦在台北市販賣K 他
    命3 克予壬○○（92年11月11日），得款2400元，復販賣予
    其他不詳之人，二者合計得款14000 元（92年11月11日）。
    另由乙○聯絡，販賣K 他命予丙○○、及由己○○出面販賣
    予不詳之人，分別得款12000 元（92年11月22日、及翌日各
    6000元）、3700元（92年11月22日）。又由乙○聯絡，己○○交付，亦在台北市販賣K 他命予丙○○4 克、綽號「阿清
    」之人1 克，合計得款3250元（92年11月24日），又於92年
    11月，綽號「小凱」之人向庚○○訂購K 他命，庚○○指示
    乙○每支裝0.8 以賺錢，交付後得款3500元。有時復同時進
    行上開2 種毒品之販出。乙○、己○○會在販出毒品之後把
    錢交給庚○○，庚○○再把錢轉交給賣主，渠等合夥從中賺
    取差價，每顆搖頭丸約賺5 至10元（新台幣，下同），每克
    K 他命約賺30至50元。嗣臺灣士林地方法院檢察署據報就庚○○使用之0000000000號行動電話實施通訊監察，發現確有
    其事，庚○○、乙○、己○○電話所言均為毒品交易情事，
    嗣經聲請搜索票於92年11月27日凌晨執行搜索，先在臺北市
    內湖區○○街71巷65弄11號3 樓庚○○之住處查獲扣得供其
    吸食K 他命之筆管2 枝、磨K 他命之卡片4 張；又在臺北縣
    永和市○○路○ 段40號對面馬路由己○○駕駛搭載乙○之車
    號CF-4103 號自用小客車內查獲扣得搖頭丸4 顆、搖頭丸膠
    囊4 顆、K 他命6 瓶、K 他命用空分裝瓶7 罐、分裝夾鍊袋
    1 包；另在臺北市○○區○○路434 巷20弄30號5 樓之1 乙○之租屋處查獲扣得大麻1 包、搖頭丸534 粒、搖頭丸膠囊
    11 顆 、K 他命1 包、K 他命1 小包、K 他命16罐、安非他
    命1 包、乙○所有供秤搖頭丸之電子磅秤1 臺、K 他命膠囊
    2 顆、乙○所有供搗碎搖頭丸之搗藥器1 組、大麻捲煙器2
    個、大麻濾嘴1 盒、K 他命鼻管2 支、乙○所有供裝搖頭丸
    之空膠囊1 包、分裝袋2 包、K 他命分裝罐2 包（瓶蓋各1
    包）。
二、庚○○明知手指虎係槍砲彈藥刀械管制條例管制之刀械，未
    經許可不得持有，竟於92年11月初，經不知名之友人致贈後
    ，即日夜均放置於其所使用之車號0426- DH號自用小客車內
    ，非法持有該刀械，並於每當庚○○駕該車在台北市○街道
    行駛時，即以此方式於公共場所攜帶該手指虎，迄92年11月
    27日凌晨約5 時許，在其臺北市○○區○○街71巷65弄11號
    3 樓住處前停放上開汽車，為警查獲，並於上開汽車扣得手
    指虎1 只。
三、案經臺北市政府警察局內湖分局報請臺灣士林地方法院檢察
    署檢察官偵查起訴。
    理  由
一、訊據被告庚○○對於持有手指虎之事實固坦承不諱，惟否認
    該手指虎有殺傷力，復否認涉有販賣毒品之犯行，辯稱：伊
    於警詢及地檢署初次偵訊時供述幫被告乙○調取毒品賺取差
    價及向被告乙○購買毒品一事均為虛假，乃警察疲勞訊問後
    ，與事實不符之自白，至於電話談及之毒品內容均係與友人
    亂聊時所言，絕無販賣毒品情事，在其住處扣得之吸食K 他
    命筆管2 枝、磨K 他命卡片4 張乃以前施用K 他命所留下云
    云。被告乙○辯稱：伊於地檢署初次偵訊時，供述在臺北市
    內湖區○○路434 巷20弄30號5 樓之1 租屋處查扣之毒品等
    物為伊所有一事並不實在，只有少部分係其所有，其餘應為
    不知名綽號「呼呼」之友人寄放，與伊無關。已忘記與被告
    庚○○電話交談內容，伊本人僅有施用而無販賣毒品情事云
    云。被告己○○辯稱：渠沒有販賣毒品，也未在電話中談及
    任何買賣毒品之事，渠與乙○有擺地攤賣衣服，會就擺地攤
    之衣服、褲子有聯絡，在其車上所查扣之毒品，係以前施用
    時所留下，非供販賣云云。經查：
  (一)關於證據能力方面：
    1.警方於92年11月27日凌晨執行搜索，先在臺北市○○區○○街71巷65弄11號3 樓庚○○之住處查獲扣得可供吸食K
      他命之筆管2 枝、磨K 他命之卡片4 張；又在臺北縣永和
      市○○路○段40 號對面馬路由己○○駕駛搭載乙○之車號
      CF-4103 號自用小客車內扣得搖頭丸4 顆、搖頭丸膠囊4
      顆、K 他命6 瓶、K 他命用空分裝瓶7 罐、分裝夾鍊袋1
      包；另在臺北市○○區○○路434 巷20弄30號5 樓之1 乙○之租屋處查獲扣得大麻1 包、搖頭丸534 粒、搖頭丸膠
      囊11顆、K 他命1 包、K 他命1 小包、K 他命16罐、安非
      他命1 包、電子磅秤1 臺、K 他命膠囊2 顆、搗藥器1 組
      、大麻捲煙器2 個、大麻濾嘴1 盒、K 他命鼻管2 支、空
      膠囊1 包、分裝袋2 包、K 他命分裝罐2 包（瓶蓋各1 包
      ）等物，上開三次搜索，均由警方先行聲請搜索票，經本
      院核准，有本院92年度聲搜字第893 號搜索票影本2 張（
      其中1 張受搜索人姓名為庚○○；另張受搜索人姓名為乙○、己○○、壬○○等3 人，物件包括乙○、己○○、壬○○等人所使用之交通工具）在卷可憑（見偵查卷一第29
      、30頁），足認上開搜索乃根據搜索票所為之合法搜索，
      搜索所得之物品均具證據力，先予敘明。
    2.關於被告庚○○及己○○之警詢、第一次偵訊筆錄，辯護
      人主張被告經警方於92年11月17日凌晨逮捕，迄當日下午
      做完偵訊筆錄為止，長達十餘小時未曾睡眠或休息，而於
      製作筆錄過程中亦未曾進食，其2 人當時係處於身心極疲
      憊、思慮未清、飢寒交迫之情況下接受承辦員警及內勤檢
      察官之詢問，其2 人當時之自白應無證據能力云云。經查
      ：上開搜索之時間，庚○○之住處是於92年11月27日凌晨
      1 時30分許迄同日6 時止，己○○汽車及其住所是自同日
      凌晨0 時40分起迄1 時止，乙○住處是自同日1 時30分起
      至6 時止。庚○○、己○○雖因在場，致其等在搜索當時
      未經休息，然該日早上經移送至內湖分局，解送途中及等
      待接受詢問之時，均屬其2 人之休息時間，又警方詢問庚○○之時間為同日10時30分迄14時50分，己○○則自同日
      14 時20 分起迄16時07分止受詢問，有警詢筆錄可稽（見
      偵查卷一第45頁、第66頁），尚無冗長超過常情之程度，
      又據承辦員警癸○○、辛○○、子○○等人之證述，警方
      在分局有提供場所予被告等人休息，並有提供早、午餐，
      被告庚○○、己○○當日精神狀態正常，並無疲累至打瞌
      睡或延滯回答之情形，其2 人也沒有表示很累不能接受詢
      問（見本院94年6 月15日、同年8 月9 日準備程序筆錄）
      ，則警方顯非企圖以疲勞訊問之方式取得非自願之自白，
      被告庚○○、己○○也非疲倦至極，以致失去自由意志，
      而為與事實相違之自白，因此渠等之警詢自白，應認為非
      出於疲勞訊問，該等自白是於自由意願下所陳，與事實相
      符，自得為證據。至於檢察官之初訊，己○○係在92年11
      月27日晚間10時5 分起迄12時，庚○○為翌日凌晨零時5
      分起迄零時25分止，並非緊接警詢無絲毫休息下所為，更
      無以連續訊問使人不能休息導致疲勞狀態下仍繼續訊問之
      情狀，自無辯護人所辯無證據能力之狀況。
  (二)被告庚○○所有經扣案之手指虎，經送臺北市政府警察局鑑
    定，認該手指虎為金屬塊製成，中有四孔，可供手指套入使
    用，符合槍砲彈藥刀械管制條例及公告管制之刀械，有該局
    94年1 月14日北市警保字第09430744500 號函1 份在卷可憑
    （見偵查卷二第409頁 ），經被告質疑該手指虎僅有傷害使
    用人，而無傷害他人之可能，內政部另以94年6 月3 日內授
    警字第0940100719號函表示：上開手指虎全長約9.2 公分，
    中有4 圓孔可供手指套入使用，其圓孔（凹槽）構造與一般
    管制之手指虎尚無差異，該圓孔內側平整，若持以攻擊他人
    ，是否會造成自己手指受傷，應視使用之方式、狀況而定等
    語（見本院卷），足見扣案上開手指虎與一般管制之手指虎
    並無差異，且圓孔內側平整，穿戴之毆人身體，足以使人皮
    破肉傷無疑，縱因使用方式不當，可能造成使用人自己也會
    同時受傷，仍無礙其殺傷力之認定，因認被告庚○○所辯尚
    不可採，該手指虎乃具殺傷力之管制刀械無誤。
  (三)警方取得對0000000000號電話監聽許可，有92年甲○安監察
    字第367 號臺灣士林地方法院檢察署通訊監察書在卷可稽（
    見偵查卷一第275 頁），該電話由被告庚○○所使用，雖為
    其所否認，惟經本院將監聽錄音帶檢送法務部調查局與其本
    人之聲紋為比對，調查局人員以聆聽比對法及聲紋圖譜特徵
    比對法比對分析結果，確認音質相同，有該局聲紋鑑定報告
    書可稽，且據監聽紀錄，該電話使用人於92年11月22日1 時
    44分32秒、同日3 時30分31秒、翌日1 時1 分12秒通話中，
    均自稱為「小春」（見偵查卷一第313 、315 、323 頁），
    或來電對方稱呼其為「小春」（見偵查卷一第317 頁92年11
    月22日17時12分32秒監聽紀錄），庚○○有「小春」之綽號
    ，此經乙○於偵查中陳稱庚○○綽號為「小春」（見偵查卷
    一第270 號），足認監聽錄音帶中使用該電話之人確係被告
    庚○○，庚○○所辯該電話號碼非由其使用云云，並不可採
    。至於被告乙○綽號「冰箱」，使用0000000000號電話，己○○綽號「阿賢」使用0000000000號電話，除乙○上開手機
    之申請人即其本人，己○○上開電話之申請人是其父親黃明
    堂，分別有申請書影本各1 份在卷可參（見聲搜卷第22、23
    頁）外，上開監聽錄音帶經送鑑定，其中0000000000號、00
    00000000號電話使用人之音質，分別與乙○、己○○相同，
    有同上之鑑定書在卷可憑，足見其2 人所辯監聽錄音帶中講
    電話的人不是他們云云，亦不可採。
  (四)證人壬○○於審理中作證，雖否認其向被告庚○○購買毒品
    ，惟證述本案監聽紀錄譯文中92年11月11日6 時21分58秒記
    載：「老大，賒1 公克」，是欲買K 他命，1 公克是1 顆K
    他命，當時1 顆K 他命價值數百元，並證稱其胞兄賴昌宏不
    願意她使用毒品，「衣服」代表毒品「搖頭丸」等語，復查
    上開0000000000號電話既係被告庚○○所使用，參以該通話
    大意為：壬○○撥電話聯絡被告庚○○，問可不可以賒1 公
    克，庚○○不同意，壬○○即表示會把現金放在上面，庚○○又稱：「你玩太兇，到時候我不知道怎麼跟你哥交代」，
    壬○○回以：「就不要跟他說我跟你買就好了」等語，得以
    證明庚○○販售1 公克K 他命予壬○○；同年月17日監聽紀
    錄譯文另記載：壬○○向被告庚○○拿8 個膠囊，嗣後再算
    錢，被告庚○○同意等情，以上均有監聽紀錄譯文可稽（見
    偵查卷1 第281 頁、第287 頁），足見壬○○於此通電話中
    係欲以賒帳之方式向被告庚○○購買第3 級毒品K 他命，經
    庚○○同意之事實甚明。
  (五)證人丙○○（更名前為林則仁，綽號「阿仁」）到庭雖證稱
    ：認識被告3 人，曾與庚○○有交往，92年11月間尚與被告
    庚○○交往中，也有使用家中電話00000000號及手機000000
    0000號電話，曾施用毒品，但未向被告庚○○購買毒品等語
    （見本院94年10月24日審判筆錄），惟依本案監聽紀錄譯文
    中92年11月22日0 時52分17秒丙○○所使用之0000000000號
    電話與庚○○0000000000號電話通話內容記載：丙○○問庚○○：「你也沒有東西唷」，庚○○答稱：「褲子還有一點
    吧」，丙○○問：「剩多少？」庚○○答：「你要多少？」
    丙○○問：「有10克嗎？」庚○○答：「應該是有吧。」丙○○就說：「好」，庚○○續稱：「晚一點再打給你」（見
    偵查卷一第312 頁）。從這些監聽紀錄，可確定丙○○向庚○○要買10克「褲子」，庚○○答應。同日1 時39分21秒其
    2 人再度通話，庚○○表示「找不到東西」，丙○○稱：「
    不然先拿10克」，庚○○答稱：「現金」、「六百」，之後
    其2 人對於交易物品有些討論，最後決定明天再說，丙○○
    接著又問：「那『衣服』有嗎？」庚○○答稱：「『衣服』
    也在等啊」，此通電話係接續上一通電話，庚○○表示沒有
    丙○○所要的「褲子」，並講明價錢，復對「褲子」之品質
    2 人未達成共識，而須再議，2 人同時就「衣服」有無貨源
    有所問答。同日4 時54分48秒記載丙○○所使用之00000000
    號電話與庚○○0000000000號電話通話內容記載：丙○○問
    庚○○：「你那邊還有沒有10克？」庚○○表示：「沒有了
    吧」丙○○稱：「『褲子』沒有了」、「我拿10克好了」，
    庚○○答以：「……我叫人家處理給你。」及「你要現金給
    我」等語（見偵查卷一第316 頁）。庚○○隨即於同日4 時
    55分27秒撥號予綽號「冰箱」之乙○，指示乙○：「晚一點
    回公司幫我算9 克」、「沒有動過的然後弄成10克給阿仁」
    、「你跟他（指阿仁）約啦，你跟他說看能不能約公司」，
    接著乙○告知庚○○剛幫庚○○秤過新的那包連袋重好像8
    克而已，庚○○指示乙○應加舊的，乙○於是表示明白，並
    稱：「就9 比1 下去洗是不是」，庚○○答以：「是」。此
    通由庚○○撥予乙○之電話，明顯是庚○○就丙○○所要買
    的「褲子」，指示乙○以9 比1 混加其他雜質之方式交付之
    （見偵查卷一第316 頁），乙○同意依庚○○之指示處理。
    接著，庚○○於同日5 時22分59秒約定由丙○○過去「公司
    」拿，丙○○表示同意。庚○○並立刻於同日5 時23分33秒
    撥電話予乙○，告知乙○，丙○○要過去拿。乙○表示沒問
    題（均見偵查卷一第316 頁）。此段監聽譯文應認庚○○、
    乙○共同販賣「褲子」10克予丙○○，得款6000元（每克60
    0 元）無誤，丙○○前開證詞證述未向庚○○購買毒品云云
    ，顯係迴護被告之詞，並不可採。又於同日21時39分49秒丙○○所使用之00 00000000 號電話與庚○○0000000000號電
    話通話內容記載：丙○○問有無調到「衣服」、及還有沒有
    「褲子」？並表示11點半要去ＤＪ，問庚○○能否在10時半
    調到該等物品，庚○○表示若有，再跟丙○○講等語（見偵
    查卷一第317 頁），亦顯示丙○○取得該日凌晨聯絡之上開
    「褲子」，完成上一筆交易後，再詢問被告庚○○尚有無「
    褲子」及「衣服」可另行販售，係欲就「褲子」及「衣服」
    同時交易。
  (六)上開監聽譯文中「褲子」、「衣服」究何所指？彼等對話以
    「克」為交易單位，則顯非生活上一般之衣褲。經證人即承
    辦警官癸○○證稱：毒販通常以毒品術語（即黑話）完成交
    易動作，監聽紀錄中「衣服」是指MDMA，「褲子」是指K 他
    命，K 他命是結晶體，毒販購入後就加以研磨，加入其他物
    質稀釋，結果會有不同之外觀，又搖頭丸隨著製造時期不同
    ，有各種不同之名稱及顏色，本件查獲當時盛行的是「紅69
    」、「黃69」、「綠蝴蝶」。另監聽譯文中提及「一支」，
    是指K 他命，因為是以藥房買來之小罐子裝，「一支」就是
    一罐，淨重0.7 公克，含罐重1.2 公克（見本院94年10月24
    日審理筆錄） 。
  (七)上開監聽譯文中92年11月23日0 時49分25秒記載：庚○○問
    乙○還有「褲子」（即K 他命）嗎？乙○答稱「還有」，並
    告以：「『依凡』買1 克」，「原本那1 包含袋重7.8 公克
    」，「『依凡』買掉1 克，剩下的全部都洗掉給『阿仁』了
    」，「然後6000塊在抽屜裡」，「應該6700，因為『依凡』
    買1 克」，「我今天6000塊丟進去之後，我那100 的沒有數
    啊，然後『依凡』說她要買1 克，然後應該丟700 進去啊」
    等語，從這些對話，足以認定庚○○與乙○共同持有毒品K
    他命，並販售予綽號『依凡』（即壬○○），得款700 元，
    販售予「阿仁」得款6000元，庚○○、乙○2 人對帳。接著
    庚○○於同一通電話中與乙○復對應交付綽號「阿豐」（即
    丁○○）者之款項對帳，庚○○還問乙○：「你的總共營業
    劃掉沒？」「你84件11支是不是？」「我算一下」等語，從
    其2 人談賣毒品，到「對帳」，到「營業」，應認其所謂「
    營業」、及所核對之帳款，均是針對出售毒品K 他命之交易
    （見偵查卷一第321 頁）。
  (八)上開監聽譯文中92年11月23日0 時56分24秒記載：庚○○問
    己○○剛才給的帳是多少？己○○稱給庚○○3700元，計22
    件，庚○○稱少100 。庚○○詢以「褲子」（即K 他命）是
    不是昨天清完？己○○答稱還有4 支沒有清，還沒有劃掉。
    接著其2 人再對前一天的帳，庚○○稱差100 ，己○○立刻
    表示等一下拿過去給伊。庚○○再稱「應該是你那『褲子』
    少給100 塊，其2 人接著又對綽號「石頭」之人的帳，顯見
    庚○○與己○○有共同販售毒品K 他命得款3700元，其2 人
    內部有記帳、對帳之行為（見偵查卷一第321 頁）。
  (九)上開監聽譯文中92年11月23日0 時58分16秒記載：庚○○與
    乙○就「20件」、「7 支」、「2 支」之對帳談話，庚○○
    表示乙○少給伊很多錢，乙○質疑。接著其2 人對帳目之記
    載進行核對（見偵查卷一第322 頁），顯認被告庚○○及乙○就毒品K 他命對外交易後，乙○收款應交付庚○○。
  (十)上開監聽譯文中92年11月23日01時00分27秒記載：己○○告
    知庚○○大家都要「衣服」，可是沒有「衣服」，庚○○表
    示會想辦法（見偵查卷一第323 頁）。庚○○隨即於下一分
    鐘即同日1 時1 分12秒聯絡「阿福」，並以暗語「你今天有
    穿『衣服』出門嗎」詢問綽號「阿福」之男子，顯然係為出
    售之目的而欲先購入搖頭丸（見同上頁，其下對話係針對毒
    品一粒眠交易之對帳）。庚○○於同日1 時8 分56秒又聯絡
    「阿豐」，問有沒有「衣服」，「阿豐」答稱現在都找不到
    ，庚○○進一步問：「現金接也沒有？」，「阿豐」再度表
    示沒有（見偵查卷一第326 頁）。這些對話顯示當時暗語「
    衣服」之毒品搖頭丸缺貨，庚○○試圖找藥頭希望進貨。
  (十一)又從上開監聽譯文中92年11月23日01時01分12秒、同日時3
    分00秒、同日時4 分24秒、同日時6 分51秒（以上見偵查卷
    一第323 頁至326 頁）之數通電話內容，顯示己○○擅自向
    「阿福」接毒品「一粒眠」賣出，以致「阿福」向庚○○索
    款，庚○○因而不悅，己○○遂於同日1 時13分52秒向庚○○解釋自己接「一粒眠」之原因，庚○○怒氣未消，向己○○說：「以後一粒眠都跟「石頭」（即「阿福」）接，『褲
    子』跟『扁頭』接」，「『衣服』自己想辦法」，己○○趕
    緊求饒：「『老闆』，真的是情況特別，我沒有要自己去接
    的意思」，「『冰箱』（即乙○）跟你講家裡沒有東西了，
    你是問他決定要不要接，還是要問我啊。程序好像不太對吧
    」，接著，庚○○解釋以現金接毒品，倘不能立即出手，則
    造成囤貨現金不能運用之情形（見偵查卷第328 頁）。又從
    下一通電話即庚○○與乙○之通話內容（92年11月23日01時
    21 分31 秒，見偵查卷一第331 頁），更可以看出，庚○○
    明示以其名字去接毒品，價錢都是由伊幫己○○及乙○商洽
    ，可達賺錢之目的。接著乙○表示伊正在等要拿「衣服」來
    的人，是「綠色蝴蝶」。以上對話顯示庚○○在販售毒品之
    事上，與己○○、乙○確有合作關係，且庚○○是立於領導
    之角色，由其取得毒品貨源，其等並均具賺錢之意圖，又彼
    此雖以暗語相聯繫，但不出時下毒品交易者或使用者之流行
    ，以「衣服」、「褲子」、「綠蝴蝶」等為毒品之代名詞，
    並顯示被告3 人同時進行搖頭丸及K 他命之販賣。再下一通
    電話（92年11月23日01時38分32秒，見偵查卷一第334 頁）
    ，庚○○向綽號「扁頭」之人欲購入毒品，其等對話雖使用
    「衣服」、「褲子」等暗語，然其中談到「五百三錢」，與
    前開以克為單位屬相同，一般衣服、褲子不會以重量單位「
    錢」計算。又於92年11月23日01時52分21秒，見偵查卷一第
    335 頁）內容，庚○○向「扁頭」詢問1000顆「衣服」有效
    的，什麼價錢？能否每顆以125 元計算，扁頭提及「蝴蝶一
    組」，其進貨每顆就是125 元，庚○○再詢問可否每顆13 0
    元向「扁頭」買入，「扁頭」答應等情（見偵查卷一第33 6
    頁）。同日2 時15分26秒，庚○○問丙○○：「如果說明天
    有『衣服』的話，這邊能吃多少？」「一定有效的嘛」、「
    價錢在135 左右」等語（見偵查卷一第336 頁）。在在均可
    以看出，其等所述「衣服」、「褲子」確屬毒品之暗語甚明
    ，渠等以電話互相聯絡搖頭丸及K 他命之交易，庚○○向「
    扁頭」稱可以每顆130 元之價格購入搖頭丸，進而以每顆
    135 元之價格出售予丙○○，高於買價，每顆搖頭丸約賺5
    元，並顯示庚○○為販出搖頭丸及K 他命而有同時販入該2
    種毒品之行為。
  (十二)上開監聽譯文中92年11月23日3 時57分9 秒（見偵查卷一第
    338 頁）之電話內容，顯示庚○○告知丙○○當日「褲子」
    會到貨，晚上就可以交貨，價格（1 克）600至650元，並要
    求須付現金。同日5 時0 分31秒（同前卷第339 頁），庚○○告訴己○○自己購買「褲子」價格是570或600元等語。也
    顯示庚○○、己○○共同販賣毒品「褲子」營利，每克約賺
    30 至50 元。
  (十三)上開監聽譯文中92年11月23日12時08分47秒（見偵查卷一第
    340 頁）之電話內容，顯示庚○○告知丙○○「褲子」到貨
    了，丙○○同意接10克、20克。於同日23時04分14秒（見同
    前卷第345 頁），庚○○問丙○○「你接到了嗎？」丙○○
    表示早就接到了，此2 通電話得以證明庚○○販賣丙○○K
    他命至少10克，得款至少6000元（連同前開一次即92年11月
    22日販賣K 他命予丙○○得款6000元，共計12000 元） 。
  (十四)92年11月23日12時46分55秒之監聽譯文（見偵查卷一第342
    頁），顯示庚○○向使用手機號碼0000000000綽號「阿進」
    之人告知「褲子」到了，詢問其是否要「褲子」，「阿進」
    表示要5 克，庚○○表示一整顆5 克600 元，並可以幫其磨
    成粉，「阿進」進而提及其向他人取得「褲子」之品質與價
    格：「純白的，很迷幻它是裝好的」，「也是原的也才拿六
    百而已」，其2 人繼續就付款方式討論，「阿進」表示「給
    我10克」，庚○○回以：「六百五」（指每顆5 克，2 人合
    意後，約好由庚○○將貨放「公司」，「阿進」會過去拿等
    情。約隔數分鐘後，「阿進」於同日時58分39秒聯絡庚○○
    ，稱先拿1 克試用，2 人約定由「阿進」立即過去向庚○○
    拿貨。此2 通電話得以證明庚○○販售「阿進」整顆式的K
    他命10克，得款1300元（650元×2）。
  (十五)92年11月24日2 時53分 5秒之監聽譯文（同前卷第288 頁）
    ，顯示乙○告知庚○○客戶「阿仁」買了4 克（應是K 他命
    ），己○○送去並收錢。庚○○又問「阿清」是否拿1 克，
    價格650 元，乙○說對。庚○○再問毒品剩多少，乙○答稱
    剩71.5，全部都是原的含袋重，共2 袋，「褲子」中支還有
    25支。可以證明此部分販賣K 他命得款3250元（650元×5）
    。
  (十六)92年11月24日3 時4 分42秒之監聽譯文（同前卷第288 頁）
    ，顯示龍先生向庚○○訂購K 他命10克，庚○○稱進價600
    元，賣650 元，2 人約定送貨至SOGO。92年11月24日10時24
    分31秒之監聽譯文（同前卷第289 頁），顯示龍先生再向庚○○詢問有無K 他命，庚○○答應要問一下，並詢以昨日交
    付之毒品如何，龍先生表示可以。此部分可以證明庚○○上
    開92年11月24日3 時4 分之K 他命交易完成，得款6500元(6
    50元×10）。又同日10時30分57秒（同前卷290 頁），庚○○要乙○將K 他命9 克作成10克，要販賣給龍先生，足認渠
    等販賣K 他命有牟利之意圖。
  (十七)92年11月25日2 時41分5 秒、同日2 時42分46秒、同日2 時
    44分8 秒之監聽譯文（同前卷第294 、295 頁），顯示使用
    0000000000號手機綽號「小凱」之人向庚○○訂購5 支「褲
    子」，同日2 時45分49秒（見同前卷第296 頁），庚○○指
    示乙○拿5 支，每支裝0.8 ，到忠孝跟大安交付給「小凱」
    ，並叮嚀「每支不要超過0.8 ，超過就沒賺頭了」。此筆交
    易得款3500元，每支以700 元計，從92年11月25日2 時41分
    5 秒庚○○與綽號「錦隆」之人之監聽譯文可知（見同前卷
    第291頁），同日4時38分12秒（見同上卷第296 頁），「小
    凱」聯絡庚○○，埋怨賣給他的上開「褲子」每瓶只有一半
    而已等語，足以證明庚○○與被告販賣K 他命有牟利。
  (十八)92年11月26日9 時30分27秒之監聽譯文（同前卷第302 頁）
    ，顯示庚○○與使用0000000000號手機綽號「阿進」之人聯
    絡，詢問能否調到搖頭丸，「阿進」稱其詢價要140 元，庚○○稱他找到的貨源僅能大量進貨，價格為130 元，拿的量
    以「仟」計，「阿進」問庚○○如能進貨後2、3天才付款，
    他就可以進貨1000，他可以很快賣出等語。同日9 時30分27
    秒之監聽譯文（同前卷第302 頁），顯示庚○○與丁○○即
    綽號「阿豐」之人聯絡要購入搖頭丸，2 人同意庚○○購入
    1000粒，庚○○儘量支付部分現金，其餘則同意3 日付清。
    同日9 時44分12秒之監聽譯文（同前卷第305 頁），顯示庚○○告知「阿進」，已聯絡到搖頭丸藥頭，要買1000粒，須
    其中300 粒或500 粒付現金等語。92年11月26日9 時58分34
    秒之監聽譯文（同前卷第310 頁） ，庚○○告知「 阿進 」
    進價130 元，2 人說好，如「阿進 」購買500粒，則以同價
    計算，如果只買百粒散裝，則以每粒135 元計價。亦足以證
    明庚○○有牟利之意圖，蓋百粒散裝明顯每顆由庚○○賺取
    5 元，如出售500 粒予「阿進」，雖庚○○看似未取利，惟
    其因此得以1000粒向藥頭取貨，當然可以由其自己支配之50
    0 粒賺錢即划算。此亦足以佐證警方於翌日凌晨在乙○上開
    住處扣得500 餘粒搖頭丸之來源。另參被告庚○○於警詢中
    自白：伊於92年11月25日晚間11時向綽號「呼呼」之人定了
    300 顆搖頭丸，以每顆130 元之價格進貨，再以10元之差價
    給乙○作利潤等語（見偵查卷一第45頁至55頁）。復有證人
    戊○○證稱：上開安康路住處於本案查獲當時係由乙○所承
    租，伊與乙○均住該處，92年11月26日當晚乙○有以電話告
    知會有人至該處借放物品，要伊幫忙開門，果然當晚有一人
    拿一個大背包進屋到閣樓上，那人是「呼呼」，之後伊因為
    去睡覺，不知「呼呼」何時離開等語，與其於偵查中所述相
    同（見偵查卷一第263 頁）。乙○於警詢中雖稱500 餘粒之
    搖頭丸係「小周」於92年11月26日伊不在之時所放置，而於
    偵查中先仍稱係「小周」所寄放，嗣改稱係「呼呼」所放（
    見偵查卷一第262 頁），於本院復解釋稱「小周」就是「呼
    呼」，參以時下年輕人有多個綽號者大有人在，所述尚非全
    無可能。此部分，乙○與戊○○所陳相同，尚可採信。徵諸
    前開監聽紀錄及被告庚○○之自白，應認扣案之534 粒搖頭
    丸，係被告庚○○為全體被告之販入行為，足以佐證渠等販
    毒之犯行。
  (十九)從上開監聽譯文中92年11月11日23時06分13秒（見偵查卷一
    第284 頁）之電話內容，顯示庚○○與乙○對帳，其間乙○
    提及昨天「依凡」買3 克的錢2400元，與其他合計14000 多
    元等語，然後庚○○要己○○聽電話，指示己○○把錢送過
    來給伊，要湊成19500 元予「扁頭」等語。顯示渠等有將毒
    品販售予「依凡」（即壬○○），渠等之間有就買賣毒品之
    對帳及交付現金行為。
  (二十)依被告庚○○於警詢中自白：每次向綽號「扁頭」之人調K
    他命，都以50公克為基數，每公克600 元進價，再以每公克
    650 元給乙○，大部分都是以K 他命作報酬，搖頭丸則是向
    「呼呼」、「小孟」、「阿豐」、「小良」等男子調貨，進
    價每顆約130 元至140 元，再以每顆10元之差價給乙○。伊
    於92年11月25日晚間11時向綽號「呼呼」之人定了300 顆搖
    頭丸，以每顆130 元之價格進貨，再以10元之差價給乙○作
    利潤等語（見偵查卷一第45頁至55頁）。又於檢察官92年11
    月27日偵訊時，自白：92年9 月、10月間，乙○需要毒品K
    他命、搖頭丸時，會打電話給伊，因伊認識的人比較多，伊
    會為他聯絡其他的人，他們就直接送毒品去給乙○，乙○處
    理好會把錢交給伊，伊再把錢轉交給賣毒品的人，伊有賺差
    價，搖頭丸每顆賺5 至10元，K 他命則是乙○會留一部作利
    潤給伊施用等語（見偵查卷一第166 頁），參照上開監聽譯
    文，堪認被告庚○○有意圖營利，販入及販出毒品K 他命、
    及搖頭丸之行為。又庚○○於上開自白中，承認伊賣毒品K
    他命、及搖頭丸予乙○，賺取差價，然照前開監聽譯文所示
    ，庚○○、乙○、己○○係基於共同販賣之合意，由庚○○
    買得毒品K 他命、搖頭丸，再分頭尋找買主，顯然庚○○之
    自白尚非渠等販毒犯行之全貌，此部分應以監聽譯文所顯現
    之事實為準。
  被告己○○於警詢、及檢察官92年11月27日偵訊時，均自白
    於91年11月間起至92年10月底止，在臺北市松山區○○○路
    、台北市大安區○○○路之錢櫃ＫＴＶ，共同販賣毒品K 他
    命及搖頭丸，K 他命一瓶大約賺100 至200 元，搖頭丸一瓶
    大約賺30至80元等語（見偵查卷一第66頁、第162 頁），參
    照上開監聽譯文，被告己○○有意圖營利，販賣毒品K 他命
    、及搖頭丸之行為，亦堪以認定。己○○此部分自白販售毒
    品之時間，較庚○○前開自白販毒之時間為長，由監聽譯文
    所顯現僅92年11月間之販毒行為，得以佐證庚○○所述92年
    9 、10月間開始有販賣搖頭丸及K 他命之事實為真，惟對己○○自白較長之販毒時間，應採較有利被告之觀點，認無足
    夠之佐證，爰不採之。至於販賣毒品之賺取之差額，監聽譯
    文所顯示之差額（如前述）較低，亦採對被告等有利之監聽
    譯文為準。
  從上開乙○住處扣得記帳文件2 件（見偵查卷一第110 頁）
    ，其上記載「黃」、「冰」等字，顯然分別係己○○、乙○
    2 人，又有上午、下午之之區分，並有數字、及數個「正」
    字之記載，該「正」字之書寫法為一般人記憶及計算次數所
    常用，己○○於警詢中坦承此為販賣毒品搖頭丸、及K 他命
    之記帳內容，有其書寫之筆跡在卷可稽（見同上）。其於偵
    查中復稱「7 件1 隻」指的是7 顆搖頭丸等語（見偵查卷一
    第264 頁），審理中乙○辯稱：係記渠等施用毒品之次數云
    云，然查，施用毒品與身體之癮頭有關，豈有作此記載之需
    ，況上開記帳文件尚有數字，顯見與施用毒品無關，應為被
    告等對多人多次販賣毒品之記帳，足以佐證渠等販賣毒品搖
    頭丸、及K 他命之佐證。
  扣案如附表一編號1、2，附表二編號1至4之毒品，經送鑑定
    結果，分別呈詳如附表一、二所示，有內政部警政署刑事警
    察局93年2 月24日刑鑑字第0920229478號鑑驗通知書附卷可
    憑（見偵查卷一第208頁），其餘扣案之K 他命用空分裝瓶7
    罐、電子磅秤1 臺、搗藥器1 組、空膠囊1 包、K 他命分裝
    罐2 包（瓶蓋各1 包），均得為被告三人販賣毒品搖頭丸及
    K 他命之佐證。
  被告等均年輕，關於社會一般常識之吸收力高，更曾因施用
    毒品，均遭觀察勒戒過，對於買賣毒品屬重罰之非法行為，
    不可能不知，倘非有利可圖，豈有平白甘冒風險之理，況本
    案犯行之時間，渠等均無施用毒品，而參前開監聽譯文，渠
    等就毒品交易之聯絡，可謂相當頻繁、殷勤，交易之對象復
    非近親，扣案之毒品又多，難以想像若非意圖營利，另尚有
    何動機？況從上開多通監聽譯文之內容，渠等具營利之意圖
    ，並事實上已得利，綜上，足認被告3 人共同販賣毒品搖頭
    丸及K 他命之行為堪以認定。
二、按毒品危害防制條例業於92年6 月6 日經立法院修正通過，
    總統於92年7 月9 日公布，並自93年1 月9 日開始施行。查
    被告行為後，上開條例雖經修正，然新法第4 條除增設製造
    、運輸、販賣第4 級毒品者，處3 年以上10年以下有期徒刑
    ，得併科新臺幣300 萬元以下罰金外，其餘關於販賣第1、2
    級毒品之構成要件及刑度均未作修改，茲因本條例雖僅就部
    分條文進行修正，然既係就全文條文重新公布，即應認為其
    全文均已修正，自有新舊法比較之問題，而經比較新舊法第
    4 條第1、2項結果，因修法前後之構成要件及刑度均無不同
    ，自應依刑法第2 條第1 項前段適用裁判時之新法處斷。是
    核被告等所為，其中販賣搖頭丸部分，係犯毒品危害防制條
    例第4 條第2 項之販賣第2 級毒品罪。販賣K 他命部分，係
    犯毒品危害防制條例第4 條第3 項之販賣第3 級毒品罪。被
    告庚○○於夜間於公共場所攜帶手指虎，係犯槍砲彈藥刀械
    管制條例第15條第1、2款之罪，其持有之低度行為，為於夜
    間於公共場所攜帶之高度行為所吸收，不另論罪。公訴人認
    係觸犯同法第14條第3 項之持有刀械罪，尚有未合，惟基本
    社會事實相同，應予變更起訴法條。被告等販賣第2 級、第
    3 級毒品前後非法持有第2 級、第3 級毒品之低度行為，分
    別為販賣第2 級毒品、第3 級毒品之高度行為所吸收，不另
    論罪。被告等3 人就上開販賣毒品犯行，有犯意之聯絡及行
    為之分擔，應論以共同正犯。被告等先後多次販賣第2 級毒
    品、第3 級毒品之犯行，時間緊接，所犯為構成要件相同之
    罪名，顯係基於概括之犯意反覆為之，各為連續犯，應各論
    以販賣第2 級毒品、第3 級毒品既遂罪，並依法加重其刑（
    販賣第2 級毒品法定本刑為無期徒刑部分，依法不得加重，
    僅就其餘法定本刑加重其刑）。又被告等因連續犯就上開販
    賣第2 級毒品及第3 級毒品罪，其中有同時販入或販出搖頭
    丸及K 他命部分，係以一行為同時觸犯同條例第4 條第2 項
    之販賣第2 級毒品罪及同條第3 項之販賣第3 級毒品罪，本
    案自應依想像競合犯之規定，從一重之連續販賣第2 級毒品
    罪處斷。公訴人認係犯意各別，行為互異，應分論併罰，尚
    有誤會。被告庚○○所犯攜帶刀械罪，與販買毒品罪，二者
    間犯意各別，行為互異，應分論併罰。爰審酌搖頭丸、K 他
    命等毒品對於人體會產生成癮性、依賴性。販賣毒品行為，
    乃煙毒禍害之根源，不僅使施用毒品者個人之生命、健康受
    到侵害，間接也使其家庭、社會均遭危害，復審酌被告等交
    易毒品之狀況、其等之素行、智識程度、犯罪之目的、手段
    、危害程度、被告庚○○持有手指虎之情形、及被告等犯後
    仍飾詞否認等一切情狀，並依被告等參與販毒所扮演之角色
    ，各量處有期徒刑如主文所示，並就庚○○所宣告之刑，定
    其應執行刑。扣案如附表一編號1 、2 所示之搖頭丸，及附
    表二編號1 至4 所示之K 他命，均應依毒品危害防制條例第
    18 條 第1 項前段之規定，不問屬於犯人與否，均沒收銷燬
    之。扣案如附表一所示之空膠囊、搗藥器、電子磅秤，被告
    乙○於偵查中坦承是其自己所有，於審理中復承稱空膠囊可
    裝碎掉之搖頭丸，搗藥器有搗過搖頭丸等語，參以前開監聽
    譯文，被告乙○有秤重之行為，足認被告乙○有使用該電子
    磅秤、空膠囊及搗藥器於販賣毒品搖頭丸之交易上，應依毒
    品危害防制條例第19條第1 項之規定並宣告沒收之。其餘扣
    案物品：分裝袋2 大包（從乙○承租之臺北市○○區○○路
    434 巷20弄30號5 樓之1 乙○之租屋處扣得）、磨K 他命之
    卡片4 張（從臺北市○○區○○街71巷65弄11號3 樓庚○○
    之住處扣得）、分裝夾鍊袋、空分裝瓶7 罐（自己○○使用
    之CF-4103 號汽車扣得）等物，尚乏積極之證據證明必然與
    販賣毒品有關，爰不諭知沒收。另按販賣第2 、3 級毒品，
    乃違法行為，非可公然為之，且有其接近獨有之販售路線及
    管道，每次交易之價及量，可隨時依雙方關係深淺、資力，
    需求量、來源是否充裕及對行情之認知、查緝是否嚴緊等而
    無絕對之標準，本件被告販賣毒品之證據從監聽譯文中僅得
    以確定被告等共同販毒所得詳如附表三所示，雖未經扣案，
    惟既係販賣毒品所得之款項，自應依該法條宣告沒收，如全
    部或一部不能沒收時，以其財產抵償之。至於扣案之現金
    16600 元，被告乙○陳稱係準備交付房東之租金等語，查尚
    無積極之證據證明該筆錢係犯罪所得，爰不沒收之。此外，
    扣案之手指虎，乃違禁物，應依刑法第38條第1 項第1 款宣
    告沒收。
三、公訴人另以被告3 人共同販賣第2 級毒品安非他命、及大麻
    云云，然僅以查扣之安非他命（毛重0.5 公克）、及大麻（
    淨重14.25 公克）為據，查被告乙○辯稱在其居所所查扣之
    上開安非他命及大麻，非其所有，乃查獲當日由「呼呼」所
    放置，伊當時不在場，此情經戊○○為相同之證述，已如前
    述，雖足以認定其中534 顆搖頭丸係庚○○所訂（業如前述
    ），然其餘之物，尚非無可能係「呼呼」未經與被告等達成
    合意，即先行放置該處，是認猶乏積極之證據足以證明係由
    被告等所持有，此部分不足以證明被告有販賣安非他命或大
    麻之犯行，公訴人認此部分涉嫌違反毒品危害防制條例第4
    條第2 項販賣第2 級毒品之罪行，與前開有罪部分，有連續
    犯裁判上一罪之關係，爰不另為無罪之關係，所扣之安非他
    命及大麻與本件販賣毒品犯行無關，亦不在本案諭知沒收。
據上論斷，應依刑事訴訟法第299 條第1項前段、第300條，毒品
危害防制條例第4 條第2 項、第3 項、第18條第1 項前段、第19
條第1 項，槍砲彈藥刀械管制條例第15條第1 款、第3 款，刑法
第2 條第1 項前段、第11條、第28條、第56條、第55條、第51條
第5款、第38條第1 項第1 款，判決如主文。
本案經檢察官薛嘉珩到庭執行職務
中    華    民    國    95    年    6     月    30    日
                  刑事第七庭審判長  趙文卿
                            法  官  吳祚丞
                            法  官  楊得君
以上正本證明與原本無異。
如不服本判決，應於判決送達後10日內，向本院提出上訴狀。
                            書記官  陳佳伶
中    華    民    國    95    年    6     月    30    日
附表一
  1.搖頭丸（其中淡紅色藥錠驗餘淨重60.31公克、暗粉紅色藥錠
    驗餘淨重14.77 公克、粉綠色藥錠驗餘淨重76.57公克、紅色
    藥錠驗餘淨重0.24公克、白色藥錠驗餘淨重0.19 公克、淡綠
    色藥錠驗餘淨重0.14公克、黃色藥錠驗餘淨重0.27 公克、粉
    紅色藥錠驗餘淨重0.1 公克、藍色藥錠驗餘淨重0.14公克）。
  2.搖頭丸膠囊（黃藍色膠囊驗餘淨重5.85公克、紅色膠囊驗餘淨
    重0.28公克、藍色膠囊驗餘淨重0.29公克）
  3.電子磅秤1台。
  4.搗藥器1組。
  5.空膠囊1大包。
   （以上從乙○承租之臺北市○○區○○路434 巷20弄30號5樓
     之1 乙○之租屋處扣得）。
附表二
  1.綠色藥錠驗餘淨重8.97公克（含安非他命及Ｋ他命）。
  2.Ｋ他命（驗餘淨重23.5公克）。
  3.Ｋ他命（驗餘淨重19.5公克）。
  4.Ｋ他命（驗餘淨重1.13公克）。
   （以上從乙○承租之臺北市○○區○○路434 巷20弄30號5樓
     之1 乙○之租屋處、及己○○使用之CF-4103號汽車扣得）。
附表三
  販賣所得合計47300元
  （700 元＋1300元＋6500元＋2400元＋14000 元＋12000元＋37
    00元＋3250元＋3500元＝47300元）
附錄本案論罪科刑法條：
毒品危害防制條例第4條
製造、運輸、販賣第一級毒品者，處死刑或無期徒刑；處無期徒
刑者，得併科新臺幣 1 千萬元以下罰金。
製造、運輸、販賣第二級毒品者，處無期徒刑或 7 年以上有期徒
刑，得併科新臺幣 7 百萬元以下罰金。
製造、運輸、販賣第三級毒品者，處 5 年以上有期徒刑，得併科
新臺幣 5 百萬元以下罰金。
製造、運輸、販賣第四級毒品者，處 3 年以上 10 年以下有期徒
刑，得併科新臺幣 3 百萬元以下罰金。
製造、運輸、販賣專供製造或施用毒品之器具者，處 1 年以上 7
年以下有期徒刑，得併科新臺幣 1 百萬元以下罰金。
前五項之未遂犯罰之。
槍砲彈藥刀械管制條例第15條
未經許可攜帶刀械而有下列情形之一者，處 2 年以下有期徒刑：
一  於夜間犯之者。
二  於車站、埠頭、航空站、公共場所或公眾得出入之場所犯之
    者。
三  結夥犯之者。


司法院資訊處製作；財團法人民間司法改革基金會備份。
